【裁判字號】    97,交聲,41
【裁判日期】    970818
【裁判案由】    交管條例聲異
【裁判全文】
臺灣板橋地方法院交通事件裁定          97年度交聲字第41號
原處分機關  交通部公路總局臺北區監理所蘆洲監理站
受處分人即
異  議  人  甲○○
上列異議人因不服交通部公路總局臺北區監理所蘆洲監理站於民
國96年12月10日所為北監蘆字第46-C00000000號違反道路交通管
理事件裁決書所為處分，經聲明異議，本院裁定如下：
    主  文
原處分撤銷。
甲○○汽車駕駛人，行經有燈光號誌管制之交岔路口闖紅燈，處
罰鍰新臺幣壹仟捌佰元，並記違規點數參點。
    理  由
一、原處分略以：受處分人即異議人甲○○所有之車牌號碼LZ7-
    368 號重型機車，於民國96年2 月3 日17時10分許，行經臺
    北縣三重市○○路○段與文化北路口，經臺北縣政府警察局
    三重分局舉發「闖紅燈（左轉）」之違規，爰依道路交通管
    理處罰條例第53條第1 項、第63條第1 項第3 款之規定，處
    異議人罰鍰4,500 元、違規點數3 點。
二、異議意旨略以：伊雖有上揭違規事實，但於96年2 月3 日收
    到北縣警交字第C00000000 號違舉發通知單後，已於96年2
    月6 日至臺北區監理所蘆洲監理站繳納罰鍰，嗣後才發現收
    據上罰單號碼與本件罰單號碼不符，收據上罰單號碼「CG00
    00000 號」如是另一件交通違規，伊亦未收到違規通知單，
    故不服原處分，聲明異議，請求撤銷原處分云云。
三、按汽車駕駛人，行經有燈光號誌管制之交岔路口闖紅燈者，
    處新臺幣1,800元以上5,400元以下罰鍰；又汽車駕駛人，違
    反道路交通管理處罰條例第53條規定者，除依原條款處罰鍰
    外，並予記違規點數3點，道路交通管理處罰條例第53條第1
    項、第63條第1項第3款分別定有明文。
四、經查：
（一）異議人於96年2 月3 日17時10分，騎乘車牌號碼LZ7-368
      號重型機車，在臺北縣三重市○○路○段與文化北路口，
      闖紅燈（左轉）之違規事實，有臺北縣政府警察局北縣警
      交字第C00000000 號舉發違反道路交通管理事件通知單1
      紙附卷可稽，並為異議人所自承，堪認異議人確有上揭闖
      紅燈（左轉）之違規行為。
（二）異議人已於96年2 月6 日向交通部公路總局臺北區監理所
      蘆洲監理站繳交罰鍰，惟繳款之收據上記載之罰單號碼為
      「CG676958號」，而非本件罰單號碼「C00000000 號」，
      此有交通部公路總局自行收納款項收據影本1 紙附卷可稽
      。而關於「CG676958號」罰單，係車牌號碼號LZ7-368 重
      型機車，於95年10月1 日7 時30分，在臺北縣蘆洲市○○
      路與永樂路口闖紅燈，經臺北縣政府警察局交通隊依道路
      交通管理處罰條例第7 條之2 第1 項第1 款規定、第4項
      規定對上揭機車所有人即異議人逕行舉發，並以掛號郵務
      送達方式向異議人位於「臺北縣三重市○○路○ 段519 號
      」住處投遞違規通知單，嗣經郵政機關以「遷移不明」為
      由將該舉發通知單退回，並經臺北縣政府警察局為公示送
      達等情，此有臺北縣政府警察局北縣警交字第CG676958號
      舉發違反道路交通管理事件通知單1 份、違規照片1 幀、
      臺北縣政府警察局97年3 月17日北縣警交字第0970031394
      號函及公示舉發違反道路交通管理事件通知單送達名冊各
      1 份附卷可憑，足認異議人確有上揭違規情事，並經舉發
      機關依法公示送達上開違規通知單。然該「CG676958號」
      違規通知單既係以公示送達程序為之，實難認異議人已因
      上開公示送達程序而主觀上知悉該「CG676958號」舉發通
      知單存在之事實，加以異議人上揭前往繳納罰鍰之時（即
      96 年2月6 日），交通部公路總局臺北區監理所蘆洲監理
      站之「公路監理資訊系統」，僅有關於「CG676958號」違
      規記錄檔案資料，尚無本件「C0 0000000號」建檔資料一
      情，有該監理站97年5 月15日北監蘆三字第0976002869號
      函文1 份在卷可佐，而上開「CG676958號」亦為闖紅燈之
      違規情事，客觀上確易使前往繳納罰鍰之人錯誤認定上開
      「CG676958號」違規記錄資料，即為本件違規資料，而予
      繳款，故足認異議人前開所稱於96年2 月6 日主觀上係為
      繳納本件違規罰鍰等語，應為可採。
（三）本件異議人固有上揭闖紅燈之違規情事，原處分機關依上
      開規定予以裁處，雖非無據，然其疏未審酌異議人確有於
      本件違規通知單所載應到日期96年2 月18日前繳納本件罰
      鍰，卻因錯誤而繳納該「CG0000000 號」違規罰鍰之行為
      ，而逕為最高額5,400 元之裁處，容有未洽，應予撤銷，
      並依違反道路交通管理事件統一裁罰基準及處理細則第2
      條第1 項、道路交通管理處罰條例第53條第1 項、第63條
      第1 項第3 款及違反道路交通管理事件統一裁罰基準表規
      定，裁處法定最低額之罰鍰1,800 元，並記違規點數3 點
      。
據上論斷，應依道路交通管理處罰條例第53條第1 項、第63條第
1 項第3 款，道路交通案件處理辦法第20條前段，裁定如主文。
中    華    民    國    97    年    8     月    18    日
                        交通法庭法  官  俞秀美
以上正本證明與原本無異。
如對本裁定不服，應於送達後 5日內，向本院提出抗告狀（應抄
附繕本）。
                                書記官  謝怡貞
中    華    民    國    97    年    8     月    19    日


司法院資訊處製作；財團法人民間司法改革基金會備份。
